【裁判字號】    97,簡上,946
【裁判日期】    971105
【裁判案由】    毀損
【裁判全文】
臺灣板橋地方法院刑事判決             97年度簡上字第946號
上  訴  人  丙○○
即  被  告
上列上訴人即被告因毀損案件，不服本院97年度簡字第2512號，
中華民國97年6 月30日第一審判決（聲請簡易判決處刑書：臺灣
板橋地方法院檢察署96年度偵字第23842 號）提起上訴，本院第
二審合議庭判決如下：
    主      文
上訴駁回。
丙○○緩刑貳年。
    事實及理由
一、按被告以外之人於審判外之陳述，雖不符前4 條之規定，而
    經當事人於審判程序同意作為證據，法院審酌該言詞陳述或
    書面陳述作成時之情況，認為適當者，亦得為證據，刑事訴
    訟法第159 條之5 定有明文；故當事人如放棄對原供述人之
    反對詰問權，於審判程序表示同意該等傳聞證據可作為證據
    ，除法院認該傳聞證據欠缺適當性外，自可承認其證據能力
    。經查，關於本案屬於審判外陳述之傳聞證據，公訴人、被
    告丙○○於審判程序均同意作為證據，且經本院審酌該證據
    作成情況均無不適當之情形，是依上開規定，認得作為本案
    證據。
二、經本院審理結果，認原審判決之認事、用法、量刑均無不當
    ，應予維持，並引用附件第一審刑事簡易判決書（含聲請簡
    易判決處刑書）關於事實、證據及理由之記載。
三、被告以原審量刑過重為由，具狀提起上訴。惟：原審依被告
    素行、犯罪動機、目的、手段、所生損害，迄今尚未與告訴
    人達成和解賠償損害，惟犯後已坦承犯行，態度尚稱良好等
    情，量處拘役40日，如易科罰金，以新台幣（下同）1,000
    元折算壹日；實已詳加審認上訴人本案犯罪情狀，並就刑法
    第57條揭示之各種量刑條件妥為斟酌，難謂有何違法失當之
    處。且本院認被告不思以理性解決紛爭，僅因與前女友乙○
    ○之債務糾紛，即持油漆毀損，波及無辜之告訴人甲○○，
    致告訴人財產法益受有損害，行為實屬不該，尚不因事後與
    告訴人達成和解，而易其犯罪時之惡性。是縱被告已與告訴
    人和解，原審所宣告之刑度仍屬妥適，本院因認無以改處較
    輕之刑。從而，被告對原審判決提起上訴，請求量以較輕之
    刑，並無理由，應予駁回。
四、然被告未曾因故意犯罪而受有期徒刑以上刑之宣告，有臺灣
    高等法院被告前案紀錄表1 份在卷可憑，又於本院準備程序
    中與告訴人甲○○達成和解，並當庭給付賠償金10,000元完
    畢，且告訴人亦表示原諒被告之意，有民國97年10月6 日本
    院準備程序筆錄1 份在卷可參（見本院卷第21頁），足見被
    告甚有悔意，信其經此偵審程序，應知所警惕，諒無再犯之
    虞，本院因認本案對被告所處之刑，以暫不執行為當，爰併
    依刑法第74條第1 項第1 款之規定予以宣告緩刑2 年，以勵
    自新。
五、據上論斷，應依刑事訴訟法第455 條之1 第3 項、第368 條
    、第373 條，刑法第74條第1 項第1 款，判決如主文。
本案經檢察官彭聖斐到庭執行職務。
中    華    民    國    97    年    11    月    5     日
                  刑事第十一庭  審判長法  官  彭全曄
                                      法  官  陳正昇
                                      法  官  洪珮婷
以上正本證明與原本無異。
不得上訴。
                                      書記官  陳永訓
中    華    民    國    97    年    11    月    5     日
附件：
臺灣板橋地方法院刑事簡易判決          97年度簡字第2512號
聲  請  人  臺灣板橋地方法院檢察署檢察官
被      告  丙○○  男  48歲（民國○○年○○月○日生）
                    身分證統一編號：Ｚ000000000號
                    住高雄縣燕巢鄉尖山村14鄰大浦巷144弄4
                    8號
                    居臺北縣板橋市縣○○道○段79巷17號
上列被告因毀損案件，經檢察官聲請以簡易判決處刑（96年度偵
字第23842 號），本院判決如下：
    主  文
丙○○損壞他人之牆壁、大門及門鎖，足以生損害於他人，處拘
役肆拾日，如易科罰金，以新臺幣壹仟元折算壹日。扣案之紅色
油漆壹桶沒收。
    事實及理由
一、本件犯罪事實及證據，除犯罪事實一、第五行之「還錢」等
    字以下補充：「（公然侮辱部分未據告訴），使該大門、牆
    壁喪失美觀之效用」、同欄末行補充：「並扣得丙○○所有
    之紅色油漆1 桶」外，均引用如附件檢察官聲請簡易判決處
    刑書之記載。
二、核被告丙○○所為，係犯刑法第354 條之毀損罪。又被告先
    後損壞告訴人甲○○住處牆壁、大門及門鎖之行為，係基於
    單一犯罪決意，於密切接近之時間內在相同地點實施，而侵
    害同一人之財產法益，為接續犯，應僅論以一罪。爰審酌被
    告之素行、犯罪之動機、目的、手段、所生損害，迄今尚未
    與告訴人達成和解賠償損害，惟犯後已坦承犯行，態度尚稱
    良好等一切情狀，量處如主文所示之刑，並諭知易科罰金之
    折算標準，以資懲儆。另扣案之紅色油漆1 桶，係被告所有
    供為本件毀損犯行所用之物，爰依刑法第38條第1 項第2 款
    規定併予宣告收沒。
三、依刑事訴訟法第449 條第1 項前段、第3 項、第450 條第1
    項、第454 條第2 項，刑法第354 條、第41條第1 項前段、
    第38條第1 項第2 款，刑法施行法第1 條之1 第1 項、第2
    項前段，逕以簡易判決處刑如主文。
四、如不服本判決，得自判決送達後10日內向本院提出上訴狀，
    上訴於本院第二審合議庭（須附繕本）。
中    華    民    國    97    年    6     月    30    日
                刑事第十五庭    法  官  劉  安  榕
附錄本案論罪科刑法條全文：
中華民國刑法第354條
毀棄、損壞前2 條以外之他人之物或致令不堪用，足以生損害於
公眾或他人者，處2 年以下有期徒刑、拘役或5 百元以下罰金。
臺灣板橋地方法院檢察署檢察官聲請簡易判決處刑書
                                      96年度偵字第23842號
被      告  丙○○  男  48歲（民國○○年○○月○日生）
                    住高雄縣燕巢鄉尖山村14鄰大浦巷144 弄
                    48號
                    居臺北縣板橋市縣○○道○ 段79巷17號
                    國民身分證統一編號：Ｚ000000000號
上列被告因毀損案件，業經偵查終結，認宜以簡易判決處刑，茲
將犯罪事實及證據並所犯法條分敘如下：
        犯罪事實
一、丙○○與甲○○之妻妹乙○○原為男女朋友，嗣因債務糾紛
    感情不睦，竟基於毀損之犯意，持紅色油漆1 桶，於民國96
    年7 月17日16時許，至臺北縣蘆洲市○○街32巷68弄1 號5
    樓甲○○住處，以油漆在大門及牆壁塗寫「婊淑美還錢」、
    「淑惠還錢」、「還錢」等字，並潑灑油漆毀損大門及門鎖
    ，致生損害於甲○○。嗣經甲○○返家後發現報警循線查獲
    上情。
二、案經甲○○訴由臺北縣政府警察局蘆洲分局報告偵辦。
        證據並所犯法條
一、上揭犯罪事實，業據被告丙○○於警詢及偵查中坦承不諱，
    核與告訴人甲○○指訴情節相符，並有扣案之紅色油漆1 桶
    、現場照片8 張附卷可稽，是被告之自白應與事實相符，其
    罪嫌應堪認定。
二、核被告所為，係犯刑法第354條毀損罪嫌。
三、依刑事訴訟法第451條第1項聲請逕以簡易判決處刑。
    此    致
臺灣板橋地方法院
 中    華    民    國    97    年    1    月    17    日
                           檢察官  丁○○


司法院資訊處製作；財團法人民間司法改革基金會備份。
